臺灣臺南地方法院刑事判決
110年度易字第34號
聲  請  人  臺灣臺南地方檢察署檢察官
被      告  莊增雄




上列被告因竊盜案件，經檢察官聲請簡易判決處刑（109年度偵
字第22360、22431、23072號），本院認不宜以簡易判決處刑(11
0年度簡字第26號），改依通常程序審理，被告於準備程序中就
犯罪事實為有罪之陳述，經本院裁定進行簡式審判程序，判決如
下：
    主  文
莊增雄犯如附表編號1、2、3、6、7所示各罪，各處如附表編號1
、2、3、6、7所示之刑及沒收。應執行有期徒刑伍月，如易科罰
金，以新臺幣壹仟元折算壹日，沒收部分併執行之。又犯如附表
編號4至5所示各罪，各處如附表編號4至5所示之刑及沒收。應執
行有期徒刑拾月，沒收部分併執行之。
    事實及理由
一、本件係經被告莊增雄於準備程序當庭表示認罪，而經本院裁
    定以簡式審判程序加以審理，依據刑事訴訟法第273條之2、
    第159條第2項之規定，不適用審判外陳述之證據法則中，有
    關限制證據能力之相關規定，合先敘明。
二、本件除犯罪事實一、㈤第2行「徒手竊取」之記載更正為「由
    未上鎖之學務處氣窗，伸入雨傘，再以雨傘勾開下方窗戶之
    卡榫後，跨越該窗戶進入學務處內，徒手竊取」及證據部份
    應補充「被告於本院調查、準備及審理程序中之自白」外，
    其餘犯罪事實及證據，均引用如附件檢察官聲請簡易判決處
    刑書之記載。
三、核被告就犯罪事實一、㈠、㈡及㈦所為，係犯刑法第320條第1
    項之竊盜罪；就犯罪事實一、㈢所為，係犯同法第320條第1
    項、第3項之竊盜未遂罪；就犯罪事實一、㈣及㈤所為，係犯
    同法第321條第1項第2款之加重竊盜罪，聲請簡易判決處刑
    意旨認被告就犯罪事實一、㈤此部分所為，係犯刑法第320條
    第1項之竊盜罪嫌，尚有未洽，惟其起訴之社會基本事實同
    一，且本院於準備程序時已當庭諭知被告，並載明筆錄，無
    礙被告之訴訟防禦權，爰依法變更起訴法條如上；就犯罪事
    實一、㈥所為，係犯同法第321條第1項第2款、第3項之加重
    竊盜未遂罪。被告所犯上開7 罪，犯意各別，行為互殊，應
    予分論併罰。爰審酌被告前已有多次竊盜前科，猶不知悔改
    ，毫無尊重他人所有物之體認，法紀觀念薄弱，再考量其各
    次犯罪手段、所得財物之價值、造成被害人等之損失及不便
    ，另犯後雖坦認犯行，惟其竊得之現金除已扣案並返還被害
    人黃鴻瑋者外，餘均遭其花用完畢。核被告本案犯後雖坦承
    ，惟查其前案多以相同手法，不法竊取財物，悔過之心不足
    ，一犯再犯等一切情狀，分別量處如主文所示之刑，及分別
    就易科罰金及不得易科罰金之宣告刑定應執行之刑，並就易
    科罰金部分諭知易科罰金之折算標準，以資懲儆。
四、按「犯罪所得，屬於犯罪行為人者，沒收之。但有特別規定
    者，依其規定；前二項之沒收，於全部或一部不能沒收或不
    宜執行沒收時，追徵其價額。犯罪所得已實際合法發還被害
    人者，不予宣告沒收或追徵」刑法第38條之1 第1 、3 、5
    項分別定有明文。查本件被告所竊取犯罪事實一、㈠、㈡、㈣
    、㈤所得之現金，均未扣案，仍應依刑法第38條之1 第1 項
    、第3 項規定，分別於各罪名宣告之主文項下，諭知宣告沒
    收，如全部或一部不能沒收或不宜執行沒收時，應各追徵其
    價額。至現金新臺幣（下同）320元業經發還予告訴人黃鴻
    瑋，有贓物認領保管單1紙（見南市警三偵字第1090601758
    號卷第43頁）附卷可憑，依刑法第38條之1第5項不予宣告沒
    收或追徵。
據上論斷，應依刑事訴訟法第273條之1第1項、第299條第1項前
段、第310 條之2 、第454 條第2 項，刑法第320 條第1 、3項
、第321條第1項第2款、第3項、第41條第1 項前段、第51條第5 
款、第38條之1 第1 項前段、第3 項，刑法施行法第1 條之1 ，
判決如主文。
本案經檢察官周文祥聲請簡易判決處刑，檢察官羅瑞昌到庭執行
職務。
中　　華　　民　　國　　110 　年　　1 　　月　　28　　日
　　　　　　　　　刑事第三庭    法　官　張  菁
以上正本證明與原本無異。
如不服本判決應於收受本判決後20日內向本院提出上訴書狀，並
應敘述具體理由。其未敘述上訴理由者，應於上訴期間屆滿後20
日內向本院補提理由書狀（均須按他造當事人之人數附繕本）「
切勿逕送上級法院」。 
　　　　　　　　　　　　　　　　書記官　蔡佳玲　
中　　華　　民　　國　　110 　年　　1 　　月　　28　　日
中華民國刑法第320條
意圖為自己或第三人不法之所有，而竊取他人之動產者，為竊盜
罪，處 5 年以下有期徒刑、拘役或 50 萬元以下罰金。
意圖為自己或第三人不法之利益，而竊佔他人之不動產者，依前
項之規定處斷。
前二項之未遂犯罰之。
中華民國刑法第321條
犯前條第 1 項、第 2 項之罪而有下列情形之一者，處 6 月以
上 5 年以下有期徒刑，得併科 50 萬元以下罰金：
一、侵入住宅或有人居住之建築物、船艦或隱匿其內而犯之。
二、毀越門窗、牆垣或其他安全設備而犯之。
三、攜帶兇器而犯之。
四、結夥三人以上而犯之。
五、乘火災、水災或其他災害之際而犯之。
六、在車站、港埠、航空站或其他供水、陸、空公眾運輸之舟、
    車、航空機內而犯之。
前項之未遂犯罰之。
附表
編號 犯罪事實 所犯罪名及科刑、沒收  1 犯罪事實一、㈠ 「寶仁國小」 莊增雄犯竊盜罪，處有期徒刑參月，如易科罰金，以新臺幣壹仟元折算壹日。未扣案之犯罪所得新臺幣壹仟伍佰元沒收，如全部或一部不能沒收或不宜執行沒收時，追徵其價額。  2 犯罪事實一、㈡ 「寶仁國小」 莊增雄犯竊盜罪，處有期徒刑參月，如易科罰金，以新臺幣壹仟元折算壹日。未扣案之犯罪所得新臺幣壹佰玖拾陸元沒收，如全部或一部不能沒收或不宜執行沒收時，追徵其價額。  3 犯罪事實一、㈢ 「寶仁國小」 莊增雄犯竊盜未遂罪，處有期徒刑貳月，如易科罰金，以新臺幣壹仟元折算壹日。  4 犯罪事實一、㈣ 「臺南應用科技大學」 莊增雄犯毀壞門扇竊盜罪，處有期徒柒月。 未扣案之犯罪所得新臺幣伍仟玖佰陸拾柒元沒收，如全部或一部不能沒收或不宜執行沒收時，追徵其價額。  5 犯罪事實一、㈤ 「金城國中」 莊增雄犯逾越門扇竊盜罪，處有期徒刑柒月。 未扣案之犯罪所得新臺幣貳萬參仟柒佰貳拾壹元沒收，如全部或一部不能沒收或不宜執行沒收時，追徵其價額。  6 犯罪事實一、㈥ 「金城國中」 莊增雄犯逾越門扇竊盜未遂罪，處有期徒刑肆月，如易科罰金，以新臺幣壹仟元折算壹日。  7 犯罪事實一、㈦ 「新南國小」 莊增雄犯竊盜罪，處有期徒刑參月，如易科罰金，以新臺幣壹仟元折算壹日。 
附件 　　　　　　　　　
臺灣臺南地方檢察署檢察官聲請簡易判決處刑書　
                                    109年度偵字第22360號
                                    109年度偵字第22431號
                                    109年度偵字第23072號
　　被　　　告　莊增雄　男　26歲（民國00年0月0日生）
　　　　　　　　　　　　住○○市○○區○○路0巷0號
　　　　　　　　　　　　國民身分證統一編號：Z000000000號
                        （現於法務部○○○○○○○○羈押
                        中）
上列被告因竊盜案件，業經偵查終結，認為宜聲請以簡易判決處
刑，茲將犯罪事實及證據並所犯法條分敘如下：
　　　　犯罪事實
一、莊增雄意圖為自己不法之所有，基於竊盜之犯意：
  ㈠於民國109年10月30日0時36分許，在臺南市○區○○街000巷0號
    「寶仁國小」三年禮班教室，徒手竊取該國小教師所有放置
    在抽屜內之現金新臺幣（下同）1500元，於得手後離去。
  ㈡於109年10月31日0時57分許，再次前往上開國小二年智班教
    室，徒手竊取該國小教師所有放置在抽屜內之現金196元，
    於得手後離去。
  ㈢於109年11月3日23時24分許，再次前往上開國小儲藏室，經
    翻尋後因無財物未得逞而離去。
  ㈣於109年11月10日1時18分許，在臺南市○○區○○路000號「臺南
    應用科技大學」LT大樓306室，徒手破壞門把後進入教室竊
    取陳俐妏所有之現金5967元，於得手後離去。
  ㈤於109年11月14日21時29分許，在臺南市○○區○○路0號「金城
    國中」學務處，徒手竊取呂碧娥所有之現金2萬3721元，於
    得手後離去。
  ㈥於109年12月9日3時26分許，再次前往金城國中707號教室，
    跨越下方窗戶進入教室內，經翻尋抽屜後因無財物未得逞而
    離去。
  ㈦於109年12月9日3時31分許，在臺南市○○區○○路0號「新南國
    小」教務處，徒手竊取黃鴻瑋所有之現金320元，於得手後
    離去。
  ㈧嗣上開國小、國中、大學人員發現遭竊報警，經警調閱監視
    器後，始查獲上情。
二、案經劉啟義訴由臺南市政府警察局第五分局；黃鴻瑋、呂碧
    娥訴由臺南市政府警察第四分局及陳俐妏訴由臺南市政府警
    察局永康分局報告偵辦。
　　　　證據並所犯法條
一、上揭犯罪事實，業經被告莊增雄於警詢及偵查中均坦承不諱
    ，核與告訴人劉啟義、陳俐妏、黃鴻瑋、呂碧娥指訴及被害
    人李蕙先陳述情節大致相符，並有臺南市政府警察局第五分
    局監視器擷取翻拍照片、臺南市政府警察局永康分局刑案現
    場照片、臺南市政府警察局第四分局扣押筆錄、扣押物品目
    錄表、贓物認領保管單及現場照片等在卷可參，足認被告上
    開自白與事實相符，洵予採信，被告犯嫌堪予認定。
二、核被告於犯罪事實一、㈠、㈡、㈤及㈦所為，係犯刑法第320條
    第1項之竊盜罪嫌；被告於犯罪事實一、㈢所為，係犯同法第
    320條第1項、第3項之竊盜未遂罪嫌；被告於犯罪事實一、㈣
    所為，係犯同法第321條第1項第2款之加重竊盜罪嫌；被告
    於犯罪事實一、㈥所為，係犯同法第321條第1項第2款、第3
    項之加重竊盜未遂罪嫌。上開7次竊盜犯行，犯意各別，請
    分論併罰。
三、至告訴意旨指訴被告在寶仁國小二年智班教室，徒手竊取現
    金1500元、報告意旨認被告竊取現金500元。然訊據被告固
    坦承上開時間、地點竊取現金196元，惟堅詞否認竊取1500
    或500元。經查，告訴暨報告意旨雖指訴被告涉犯上情，並
    有提出監視器擷取翻拍照片為據，然觀諸該照片，僅有被告
    進入及離開該國小之影像，並無被告竊得現金1500或500元
    並加以點數之畫面，且衡以事理之常，被告對於前在該國小
    竊得1500元亦坦認不諱，實無必要對於竊得之金額有所爭執
    ，此外尚乏其他積極證據可佐，而難認定被告有竊取1500或
    500元之犯行，惟此部分若構成犯罪，核與上開聲請簡易判
    決處刑部分為實質上一罪關係，爰不另為不起訴處分，附此
    敘明。
四、依刑事訴訟法第451條第1項聲請逕以簡易判決處刑。
　　此　致
臺灣臺南地方法院
中　　華　　民　　國　 109　　年　　12　　月　　17　　日
　　　　　　　　　　　　　　　檢察官  周文祥
本件證明與原本無異
中　　華　　民　　國　 109　　年　　12　　月　　22　　日
                              書記官  鍾明智